Inventaris van het archief van de Graven van Holland, 1189-1581 (ca. 1650)
Nationaal Archief, Den Haag
- AANHANGSEL, 6
  - Stukken, afkomstig van Aleid van Henegouwen en Floris, haar zoon, 6.1
    - Akte van uitspraak door koning Eduard I van Engeland in het geschil tussen graaf Floris V en Floris van Henegouwen, vidimus van Petrus, aartsbisschop van Reims, 13 november 1281., 1281 juli 5; 2174; 1 charter
      Gedrukt: Van den Bergh, OHZ., II, 437.
    - Akte van fundatie door Floris van Henegouwen, ridder, van het klooster te Noorddijk., 1282 okt. 3; 2175.1-2175.2; 2 charters
      Gedrukt: Van den Bergh, OHZ., II, 466.
      - Charter 1, 2175.1
      - Charter 2, 2175.2
    - Akte van fundatie door Aleid van Henegouwen van een kapel in het huis Riviere., 1282 dec. 24; 2176; 1 charter
      Gedrukt: Van den Bergh, OHZ., II, 470.
    - Akte van machtiging door Burghard, elect van Metz en domproost van Utrecht, van Floris van Henegouwen, zijn broer, tot waarneming van zijn domproosdij., 1284 aug. 8; 2177; 1 charter
      Gedrukt: OSU., IV, 2188.
    - Mandaat door Burghard, elect van Metz en domproost van Utrecht, aan zijn dienaars om Floris van Henegouwen, zijn broer, rekening te doen., 1284 sep. 29; 2178; 1 charter
      Gedrukt: OSU., IV, 2194.
    - Inv.nrs. 2164, 2165 en 2173, 1268-1276; vidimus van de officiaal van Kamerijk., 1298 juli 7; 2179; 1 charter
  - Stukken betreffende Henegouwen, 6.2
    Incidenteel worden zaken betreffende Henegouwen ook behandeld door de registratie in Holland.
    - Groot register Henegouwen EL. 38., 1316-1333; 2180; 1 deel
      Van Riemsdijk, 21.
      Bewerkt: L. Devillers, Notice sur un Cartulaire de Guillaume I er, comte de Hainaut, de Hollande, de Zélande et seigneur de Frise, in: Bulletin de la Commission Royale d'histoire, 3e serie, VII, Brussel 1865, blz. 351-382.
    - Klein register Henegouwen., 1316-1333; 2181; 1 deel
      Gedrukt: Van Riemsdijk, 22.
    - Akte van toezegging door graaf Willem III van tweeduizend driehonderd pond tournoois jaarlijks, gevestigd op tweeduizend pond in Henegouwen en driehonderd pond in Holland, aan Floris Bertout, waarvoor deze het goed in de stad Mechelen en de dorpen Nekkerspoel, Nieuwland, Heide, Muizen, Hever, Hombeek, Leest en Heffen, hem aangekomen van Gillis Bertout, zijn neef, behalve het erfgoed van Gillis Bertout, zijn oom en zijn zuster, in leen zal houden, te lossen met drieëntwintigduizend pond door Floris' erven., 1318 mei 23; 2182; 1 charter
      De tekst hersteld met: Devillers, Monuments, 163.
    - Akte van bevestiging door graaf Lodewijk II van Vlaanderen en hertog Albert voor hertog Willem V., 1358 juni; 2183; 1 charter
      De tekst hersteld met inv.nr. 2113 folio 35.
      De kwestie ging blijkbaar over de Henegouwse grenssterkten Lessen en Vloesbeek, die leenroerig waren aan Vlaanderen.
    - Akte van overeenkomst door hertogin (Johanna) van Brabant en hertog Albert met (Jan van Enghien), graaf van Liche, inzake de terechtstelling van (Sohier), heer van Enghien., 1367 mrt. 29; 2184; 1 stuk
    - Akte van overeenkomst door graaf Lodewijk II van Vlaanderen en hertog Albert inzake de leenroerigheid van de kastelen, steden en kasselrijen van Lessen en Vloesboek aan de graaf van Vlaanderen., 1368 sep. 10; 2185; 1 charter
    - Akte van overeenkomst door graaf Lodewijk II van Vlaanderen en hertog Albert., 1368 sep. 10; 2186; 1 charter
    - Akte van verblijf door graaf Lodewijk II van Vlaanderen aan hertog Albert in een toekomstig geschil met hertog (Wenzel) van Luxemburg inzake het erfdeel van (Johanna van Brabant), diens vrouw., 1368 sep. 10; 2187; 1 charter
    - Akte van kwijtschelding door keizer Karel IV van zijn aanspraken op het kasteel Emries, de hoeve Pons en het goed van Sars, Dourlers en Remy aan hertog Albert na kinderloos overlijden van hertog Wenzel van Brabant in ruil voor afstand van diens aanspraken op het hertogdom Luxemburg, het graafschap Valkenburg en een deel van Maastricht, 1372 mei 25; vidimus van Johannes Bouteville, trezorier van Henegouwen, 1383 jan. 28; 2188; 1 charter
      Gedrukt: Van Mieris, III, 271.
    - Rekening van Robert Marchand van de beesten in Henegouwen., 1380 sep. 29 - 1381 sep. 21; 2189; 1 deel
      Afgehoord 29 juni 1382.
    - Akte van toezegging door Willem, graaf van Oostervant, aan hertog Albert om buiten diens goedvinden geen functionarissen te zullen afzetten, nu hij aangesteld is als bestuurder van Henegouwen., 1394 okt. 11; 2190; 1 charter
      Gedrukt: Van Mieris, III, 615.
    - Akte van bevestiging door hertog Albert van Willem, graaf van Oostervant, in de rechtspraak in Zeeland voor vijfduizend Franse kronen, die Willem aan hertogin (Johanna) van Brabant voldeed, en vierduizend vierhonderd kronen, die hij betaalde voor het garnizoen te Staveren., 1400 nov. 4; 2191; 1 charter
  - Stukken betreffende Luik, 6.3
    - Rekeningen van Jan van Schoonvorst, burggraaf van Montjoie, heer van Kranendonk en Diepenbeek, voor hertog Jan van Beieren., 1417-1418; 2192-2193; 2 delen
      - 1417 mei 9 - okt. 10, 2192
        Afgehoord 30 september 1417.
      - 1417 okt. 10 - 1418 mei 22, 2193
    - Rekening van Hendrik Nothaft, trezorier van hertog Jan van Beieren., 1418 apr. 10 - 1419 juni 2; 2194; 1 pak
      Afgehoord 9 september 1420.
      Enige gedeelten ontbreken.
- SUPPLEMENT, 7
  De volgende stukken werden na afsluiting van de inventaris in een charterdoos van de Rekenkamer gevonden. Zij waren daarin geplaatst door J. Fox. Het betreft uitsluitend bijlagen bij rekeningen.
  - Akte van bevestiging door gravin Margaretha van Lancaster van de ontvangst door Pieter Jacobsz.,klerk, van twaalf pond aan heer Pieter van Dordrecht, klerk., 1359 juni 2; 2195; 1 charter
  - Akte van bevestiging door markgravin Johanna van Brabant van de ontvangst door Paulus van Haastrecht, ridder, haar raad, van achtduizend oude Franse schilden van haar lijftocht van hertog Albert, haar neef., 1391 dec. 7; 2196; 1 charter
  - Akte van bevestiging door hertog Albert van de ontvangst door Filips van Dorp, trezorier, van driehonderd Engelse nobels van Bartholomeus van Raaphorst, rentmeester van Kennemerland en Friesland., 1402 nov. 25; 2197; 1 charter
    Dit inv.nr. is een bijlage bij inv.nr. 1574.
  - Akte van schuldbekentenis door hertog Albert van twaalfduizend negenhonderdtweeëenveertig pond achttien s. aan heer Bartholomeus van Raaphorst van het rentmeesterschap van Kennemerland en Friesland, vidimus van deken en kapittel van St. Pancras te Leiden, 13 januari 1403., 1402 jan. 22; 2198; 1 charter
    Dit inv.nr. is een bijlage bij inv.nr. 1575.
  - Rekening van timmerwerk aan de Middelburg en de molen., 1412; 2199; 1 stuk
    Dit inv.nr. is een bijlage bij inv.nr. 1584.
  - Rekening van timmerwerk aan de Middelburg en de molen., 1413; 2200; 1 stuk
    Dit inv.nr. is een bijlage bij inv.nr. 1585.
  - Staat van de vogels, gevangen in de leg., 1414; 2201; 1 stuk
    Dit inv.nr. is een bijlage bij inv.nr. 1586.
  - Staat van kosten van wijn, aangespoeld bij Wijk aan Zee., ongedateerd; 2202; 1 stuk
  - Akte van kwijtschelding door Hendrik Warin, burger van Mechelen van zeshonderd Engelse nobels voor zijn lijfrente aan Gerard van Zijl, rentmeester van Kennemerland en Friesland, ridder., 1415 juli 25; 2203; 1 charter
    Dit inv.nr. is een bijlage bij inv.nr. 1587.
  - Akte van kwijtschelding door Hendrik Warin, burger van Mechelen, van zeshonderd Engelse nobels voor zijn lijfrente aan Gerard van Zijl, rentmeester van Kennemerland en Friesland, ridder., 1415 dec. 24; 2204; 1 charter
  - Staat van de vogels, gevangen in de leg., 1415; 2205; 1 stuk
  - Rekening van timmerwerk aan de Middelburg en de molen., 1416; 2206; 1 stuk
    Dit inv.nr. is een bijlage bij inv.nr. 1588.
  - Akte van schuldbekentenis door gravin Jacoba van zevenduizend tweehonderdéénenvijftig pond tien s. aan heer Gerard van Zijl van het rentmeesterschap van Kennemerland en Friesland., 1417 aug. 27; 2207; 1 charter
    Dit inv.nr. is een bijlage bij inv.nr. 1589.
  - Brief van Willem Bastaard aan de raad over de verpachting van tienden van heer Floris van Alkemade en Jan Grietenz. door Adriaan van Raaphorst, rentmeester., (1423); 2208; 1 stuk
    Dit inv.nr. is een bijlage bij inv.nr. 1594.
  - Staat van inwoners van Niedorper- en Schagerkogge, die geld van de visserij schuldig zijn., 1422; 2209; 1 stuk
    Dit inv.nr. is een bijlage bij inv.nr. 1596.
  - Rekening van Adriaan van Raaphorst van het haardgeld in Kennemerland., ongedateerd; 2210; 1 stuk
    Dit inv.nr. is een bijlage bij inv.nr. 1599.
  - Rekening van timmerwerk aan de Middelburg en de molen., 1425; 2211; 1 stuk
  - Rekening van het gevang., ongedateerd; 2212; 1 stuk
    Dit inv.nr. is een bijlage bij inv.nr. 1904.
  - Brief van Jan van Blois en Jan, heer van Werchin, aan Albert van de Wateringe over geheim overleg., ongedateerd; 2213; 1 stuk
    Dit inv.nr. is een bijlage bij inv.nr. 1908.
  - Staat van de manschappen op de Nieuwenburg onder bevel van heer Dirk van Brederode., ongedateerd; 2214; 1 stuk
    Dit inv.nr. is een bijlage bij inv.nr. 1933.
  - Staat van de manschappen op de Middelburg onder bevel van Hendrik van Heemskerk., ongedateerd; 2215; 1 stuk
    Dit inv.nr. is een bijlage bij inv.nr. 1934.
  - Staat van manschappen, die met Hendrik van Heemskerk ter heervaart kwamen., ongedateerd; 2216; 1 stuk
  - Staat van manschappen, die met Jan uter Wijk in Zeeland waren., ongedateerd; 2217; 1 stuk
  - Akte van schuldbekentenis door hertog Albert van zeshonderdéénenzestig pond veertien s. elf d. één halling twee mijt aan weduwe en erven van Hugo Duuc van het dijkgraafschap van de Grote Waard., 1360 dec. 1; 2218; 1 charter
    Dit inv.nr. is een bijlage bij inv.nr. 2051.
  - Mandaat door hertog Albert Pen Hendrik die Moolnaar, dijkgraaf van de Grote Waard, om weduwe en erven van Hugo Duuc zeshonderdéénenzestig pond. veertien s. elf d. één halling twee mijt te betalen., 1360 dec. 1; 2219; 1 charter
  - Akte van schuldbekentenis door hertog Albert van duizend schilden aan Hendrik die Moolnaar, dijkgraaf van de Grote Waard., 1360 dec. l; 2220; 1 charter
  - Kwitantie van Jan Termink voor Jan van den Woude, rentmeester van het land van Voorne, wegens ontvangst van vijftien pond voor de huur van het veer tussen Brielle en Dordrecht., 1394 mei 25; 2221; 1 charter
    Dit inv.nr. is een bijlage bij inv.nr. 1748.